lt-LT: Menai ir pramogos > Hobiai ir menai > Muzikos instrumentai > Elektroniniai muzikos instrumentai > Muzikinės klaviatūros: Skaitmeniniai pianinai; Sceniniai fortepijonai; Sintezatorių klaviatūros
it: Arte e svago > Hobby e arti creative > Strumenti musicali > Strumenti musicali elettronici > Tastiere musicali: Pianoforti digitali; Pianoforti da palco; Tastiere sintetizzatore
nl: Kunst en entertainment > Hobby's en creatieve vaardigheden > Muziekinstrumenten > Elektronische muziekinstrumenten > Muziekkeyboards: Digitale piano's; Podiumpiano's; Synthesizerkeyboards
ko: 아트/엔터테인먼트 > 취미/예술 > 악기 > 전자 악기 > 건반 악기: 디지털 피아노; 무대 피아노; 신시사이저 키보드
pt-PT: Artes e lazer > Passatempos e artes criativas > Instrumentos musicais > Instrumentos musicais eletrónicos > Teclados musicais: Pianos digitais; Pianos de palco; Teclados sintetizadores
hr-HR: Umjetnost i zabava > Hobiji i kreativne umjetnosti > Glazbala > Elektronička glazbala > Klavijature: Digitalni klaviri; Scenski klaviri; Sintesajzeri
es: Arte y ocio > Hobbies y artes creativas > Instrumentos musicales > Instrumentos musicales electrónicos > Teclados musicales: Pianos digitales; Pianos de escenario; Teclados sintetizadores
pt-BR: Artes e entretenimento > Hobbies e artes > Instrumentos musicais > Instrumentos musicais eletrônicos > Teclados musicais: Pianos digitais; Pianos de palco; Teclados sintetizadores
sk-SK: Umenie a zábava > Záľuby a tvorivé dielne > Hudobné nástroje > Elektronické hudobné nástroje > Keyboardy: Digitálne klavíry; Javiskové klavíry; Syntetizátorové keyboardy
ro-RO: Artă și divertisment > Hobby-uri și artă > Instrumente muzicale > Instrumente muzicale electronice > Claviaturi muzicale: Piane digitale; Piane de scenă; Claviaturi sintetizatoare
fi: Taide ja viihde > Harrastukset ja taiteet > Soittimet > Sähköiset soittimet > Kosketinsoittimet: Digitaaliset pianot; Esiintymiskosketinsoittimet; Syntetisaattorikosketinsoittimet
tr: Sanat ve Eğlence > Hobiler ve Sanatsal Çalışmalar > Müzik Aletleri > Elektronik Müzik Aletleri > Müzik Klavyeleri: Dijital Piyanolar; Sahne Piyanoları; Sentezleyici Klavyeler
ru: Искусство и развлечения > Хобби и творчество > Музыкальные инструменты > Электронные музыкальные инструменты > Клавишные инструменты: Цифровые пианино; Сценические пианино; Клавишные синтезаторы
el: Τέχνες & Ψυχαγωγία > Χόμπι & Δημιουργικές Τέχνες > Μουσικά όργανα > Ηλεκτρονικά μουσικά όργανα > Μουσικά πληκτρολόγια: Ψηφιακά πιάνα; Πιάνα σκηνής; Πληκτρολόγια συνθεσάιζερ
th: ศิลปะและความบันเทิง > งานอดิเรกและศิลปะสร้างสรรค์ > เครื่องดนตรี > เครื่องดนตรีอิเล็กทรอนิกส์ > คีย์บอร์ดดนตรี: เปียโนดิจิตอล; สเตจเปียโน; คีย์บอร์ดซินธิไซเซอร์
cs: Umění a zábava > Hobby, hudba a výtvarné umění > Hudební nástroje > Elektronické hudební nástroje > Klávesové nástroje: Digitální piana; Stage piana; Syntezátorové klávesové nástroje
sv: Konst och underhållning > Hobby och skapande > Musikinstrument > Elektriska musikinstrument > Keyboards: Digitala pianon; Scenpianon; Synthesizer-keyboards
de: Kunst & Unterhaltung > Hobby & Kunst > Musikinstrumente > Elektronische Musikinstrumente > Musik-Keyboards: Digitalpianos; Stage-Pianos; Synthesizer-Keyboards
en: Arts & Entertainment > Hobbies & Creative Arts > Musical Instruments > Electronic Musical Instruments > Musical Keyboards: Digital Pianos; Stage Pianos; Synthesizer Keyboards
zh-TW: 藝術/娛樂 > 嗜好和創作藝術 > 樂器 > 電子樂器 > 鍵盤樂器: 數位鋼琴; 舞台數位鋼琴; 合成器鍵盤
pl: Sztuka i rozrywka > Hobby i sztuki piękne > Instrumenty muzyczne > Elektroniczne instrumenty muzyczne > Keyboardy: Pianina cyfrowe; Stage piano; Syntezatory
sl-SI: Kultura in zabava > Hobiji in ustvarjalne umetnosti > Glasbila > Elektronska glasbila > Glasbene klaviature: Digitalni klavirji; Odrski klavirji; Klaviature za sintetizatorje
ja: 芸術・エンターテイメント > 趣味・コレクション > 楽器 > 電子楽器 > 電子キーボード: 各種電子ピアノ; ステージピアノ; シンセサイザー キーボード
nb: Kunst og underholdning > Hobby og kreativitet > Musikkinstrumenter > Elektroniske musikkinstrumenter > Elektroniske orgler: Digitale pianoer; Scenepianoer; Syntesiserkeyboard
zh-CN: 艺术与娱乐 > 爱好/艺术创作 > 乐器 > 电子乐器 > 乐器键盘: 电子钢琴; 舞台钢琴; 合成器键盘
vi: Nghệ thuật và giải trí > Sở thích và nghệ thuật sáng tạo > Nhạc cụ > Nhạc cụ điện tử > Đàn phím điện tử: Đàn piano kỹ thuật số; Đàn piano chơi trên sân khấu; Đàn phím tổng hợp
da: Kunst og underholdning > Hobby og håndarbejde > Musikinstrumenter > Elektroniske musikinstrumenter > Musikkeyboards: Digitale klaverer; Sceneklaverer; Synthesizerkeyboards
fr: Arts et loisirs > Loisirs et arts créatifs > Instruments de musique > Instruments de musique électroniques > Claviers musicaux: Pianos numériques; Pianos de scène; Claviers synthétiseur
hu: Művészet és szórakoztatás > Hobbik és kreatív művészet > Hangszerek > Elektronikus hangszerek > Zenei billentyűzetek: Digitális zongorák; Színpadi zongorák; Szintetizátoros billentyűzetek
bg-BG: Изкуства и развлечения > Хобита и творчески изкуства > Музикални инструменти > Електронни музикални инструменти > Клавишни инструменти: Дигитални пиана; Сценични пиана; Синтезатори